# 有关固定资产或股权入账价值咨询陈版和各位专家

提问人：laoshiqan 时间：2019-05-25 23:44:40
某地方政府拟成立一家资产管理公司，将其原来分散在各事业单位的资产划入资产管理公司作为出资。从准则上来看属于同一控制下的企业资产或者股权重组，原则上应采用原来事业单位账面核算的固定资产或长投对应的公司的净资产作为入账价值，但由于历史原因，如时间较长，原来固定资产（主要为房产）的建造资料已经无法获取，且原来因为事业单位核算不规范或者代理记账，账面并入记账固定资产或者账面价值不完整。针对上述情况，如何确定入账价值将对其核算至关重要。现在企业拟采取的方法有如下：
1 、对于原来核算较为规范的，有账面价值的，按照账面价值计入资产管理公司，按照剩余使用年限计提折旧；
2 、对于原来核算不规范的，无账面价值的，采用如下种方式确认入账价值：
（ 1 ）按照名义价格 1 元入账，这种方式操作简单，但无法反应资产的历史成本价值；
（ 2 ）按照划转日的评估值入账，这种处理体现资产的真实价值，但耗时长，且由于是同一控制下的重组行为，不符合准则按照账面价值记账的原则；
（ 3 ）对划转资产进行价值第三方鉴定，采用一定的方法（比如按照建设图纸、建筑面积、结构、装修现状等按照一定系数或者工程造价方法）推算出原建造的较为接近实际的建造成本，然后补提应计提的折旧后的账面净值作为资产管理公司的入账成本，该方法核算更能接近真实价值，且采用了第三方价值确定。
3 、对于核算不完整的，综合 1 和 2 进行价值确定。
咨询陈版及各位专家，对于无价值的资产，是否采用方式（ 3 ）确定的价值，更接近原始造价的方法确定入账价值更能符合准则以及准确？

回答人：chenyiwei
基本赞同你的理解，也就是以原竣工日作为基准日，依据当时的资料进行资产基础法评估，尽可能接近、完整地还原当初的历史成本。